臺灣高等法院臺中分院刑事裁定　
110年度聲字第2879號
聲  請  人  臺灣高等檢察署臺中檢察分署檢察官     
受  刑  人  黃小明
上列聲請人因受刑人數罪併罰有二裁判以上，聲請定其應執行之
刑（聲請案號：110年度執聲字第1357號），本院裁定如下：
    主    文
黃小明因犯如附表所示各罪所處之刑，應執行有期徒刑拾捌年陸
月。
    理    由
一、聲請意旨略以：受刑人黃小明（下稱受刑人）因犯如附表所
    示之各罪，經如附表所示法院先後判處如附表所示之罪刑，
    均經分別確定在案，上開數罪有刑法第50條第1項但書所列
    之情形，惟受刑人已請求依刑法第53條、第51條第5款、第5
    0條第2項規定定應執行刑，爰聲請定其應執行之刑等語。
二、按刑法第50條規定「裁判確定前犯數罪者，併合處罰之。但
    有下列情形之一者，不在此限：一、得易科罰金之罪與不得
    易科罰金之罪。二、得易科罰金之罪與不得易服社會勞動之
    罪。三、得易服社會勞動之罪與不得易科罰金之罪。四、得
    易服社會勞動之罪與不得易服社會勞動之罪。前項但書情形
    ，受刑人請求檢察官聲請定應執行刑者，依第51條規定定之
    」，是以，合於數罪併罰之數罪，有刑法第50條第1項但書
    所列情形，須經受刑人請求檢察官聲請，始得依刑法第51條
    第5款之規定定其應執行之刑。
三、查本件受刑人所犯如附表所示各罪，經如附表所示法院分別
    判處如附表所示之刑，均經確定在案，有前揭判決書及臺灣
    高等法院被告前案紀錄表各1份在卷可稽。其中如附表編號3
    所示之部分，為得易科罰金、得易服社會勞動之罪；如附表
    編號4所示之部分，為不得易科罰金、得易服社會勞動之罪
    ；如附表編號1、2、5至9所示之部分，為不得易科罰金、不
    得易服社會勞動之罪，屬前開修正後刑法第50條第1項但書
    各款之情形。茲檢察官係依受刑人之請求而聲請定其應執行
    之刑，有詢問日期110年10月22日之臺灣臺中地方檢察署刑
    法第50條第1項但書案件是否請求檢察官聲請定應執行刑調
    查表1份在卷足憑（見本院卷第11頁），本院依上開等規定
    審核後，認檢察官之本件聲請為正當，應定其應執行之刑。
四、又法律上屬於自由裁量之事項，並非概無法律性之拘束。自
    由裁量係於法律一定之外部性界限內（以定執行刑言，即不
    得違反刑法第51條之規定），使法官具體選擇以為適當之處
    理；因此在裁量時，必須符合所適用之法規之目的。更進一
    步言，須受法律秩序之理念所指導，此亦即所謂之自由裁量
    之內部性界限。關於定應執行之刑，既屬自由裁量之範圍，
    其應受此項內部性界限之拘束，要屬當然（最高法院80年台
    非字第473號判例意旨參照）。受刑人所犯如附表所示各罪
    ，其中如附表編號5至9之部分前經臺灣臺中地方法院以107
    年度訴字第2843號判決定應執行有期徒刑17年2月，嗣先後
    經本院及最高法院駁回上訴而確定，有上開刑事判決及臺灣
    高等法院被告前案紀錄表各1份存卷可佐。上開刑事判決所
    定應執行之刑，雖將因本院所為之本件定應執行刑裁定而當
    然失效，惟揆諸前揭說明，經本院審核相關案卷、考量自由
    裁量之範圍應受內部性界限之拘束（即法律秩序之理念及法
    律目的之內部性界限）及不利益變更禁止原則，並審酌定應
    執行刑之基本原則及受刑人人格、所犯各罪侵害法益之異同
    、對侵害法益之加重效應及時間、空間之密接程度，刑罰邊
    際效應隨刑期而遞減及行為人所生痛苦程度隨刑期而遞增，
    考量受刑人復歸社會之可能性，以及經徵詢後受刑人表達其
    已深知悔悟，且其為家中獨子，需要支撐家計，扶養年邁且
    行動不便之母親，請從輕定應執行刑等語，而為整體評價後
    ，定其應執行之刑如主文所示。
據上論斷，應依刑事訴訟法第477條第1項，刑法第50條第1項但
書、第2項、第53條、第51條第5款，裁定如主文。
中　　華　　民　　國　　110 　年　　11　　月　　29　　日
            刑事第九庭   審判長法　官　紀  文  勝
                               法　官  姚  勳  昌
                               法　官  紀  佳  良 
以上正本證明與原本無異。
如不服本裁定，應於收受送達後5日內向本院提出抗告書狀（須
附繕本）。因疫情而遲誤不變期間，得向法院聲請回復原狀。  

                               書記官  洪  鴻  權  
　　　　　　　　　　　　　　　 
中　　華　　民　　國　　110 　年　　11　　月　　30　　日

附    表：
編           號           1          2          3 罪           名  肇事逃逸 毒品危害防制條例 毒品危害防制條例 宣     告    刑  有期徒刑7月 有期徒刑10月 有期徒刑3月 犯  罪   日  期  107年1月8日 107年1月30日 107年7月19日 偵查（自訴）機關年  度   案   號  臺灣嘉義地方檢察署107年度偵字第2501號 臺灣嘉義地方檢察署107年度偵字第1254號 臺灣臺中地方檢察署107年度偵字第20994等號 最後事實審 法        院 臺灣高等法院臺南分院 臺灣高等法院臺南分院 臺灣高等法院臺中分院  案        號 107年度交上訴字第1185號 108年度上訴字第278號 108年度上訴字第1041號  判 決  日 期 107年12月13日 109年3月10日 108年8月14日 確定判決 法        院 最高法院 臺灣高等法院臺南分院 臺灣高等法院臺中分院  案        號 110年度台上字第3449號 108年度上訴字第278號 108年度上訴字第1041號  判        決確 定  日 期 108年10月24日 109年4月5日 108年8月14日 是否 為 得 易科罰 金 之 案  件  不得易科罰金 不得易服社會勞動 不得易科罰金 不得易服社會勞動 得易科罰金 得易服社會勞動 備           註    臺灣嘉義地方檢察署108年度執字第4542號  臺灣嘉義地方檢察署109年度執字第1482號 臺灣臺中地方檢察署109年度執字第15999號 


編           號           4          5          6 罪           名  藥事法 毒品危害防制條例 毒品危害防制條例 宣     告    刑  有期徒刑3月 有期徒刑1年 有期徒刑15年2月 犯  罪   日  期  107年3月9日 107年7月19日 107年5月21日 偵查（自訴）機關年  度   案   號  臺灣臺中地方檢察署107年度偵字第20994等號 臺灣臺中地方檢察署107年度偵字第20994等號 臺灣臺中地方檢察署107年度偵字第20994等號 最後事實審 法        院 臺灣高等法院臺中分院 臺灣高等法院臺中分院 臺灣高等法院臺中分院  案        號 108年度上訴字第1041號 108年度上訴字第1041號 109年度上更一字第291號  判 決  日 期 108年8月14日 108年8月14日 109年12月31日 確定判決 法        院 最高法院 最高法院 最高法院  案        號 109年度台上字第2986號 109年度台上字第2986號 110年度台上字第4124號  判        決確 定  日 期 109年10月14日 109年10月14日 110年9月15日 是否 為 得 易科罰 金 之 案  件  不得易科罰金 得易服社會勞動 不得易科罰金 不得易服社會勞動 不得易科罰金 不得易服社會勞動 備           註    臺灣臺中地方檢察署109年度執字第16000號  臺灣臺中地方檢察署109年度執字第16001號（編號5至9，前經臺灣臺中地方法院107年度訴字第2843號刑事判決定應執行有期徒刑17年2月） 臺灣臺中地方檢察署110年度執字第11824號 



編           號           7          8          9 罪           名  毒品危害防制條例 毒品危害防制條例 毒品危害防制條例 宣     告    刑  有期徒刑15年3月 有期徒刑15年4月 有期徒刑15年6月 犯  罪   日  期  107年5月22日 107年5月25日 107年6月21日 偵查（自訴）機關年  度   案   號  臺灣臺中地方檢察署107年度偵字第20994等號 臺灣臺中地方檢察署107年度偵字第20994等號 臺灣臺中地方檢察署107年度偵字第20994等號 最後事實審 法        院 臺灣高等法院臺中分院 臺灣高等法院臺中分院 臺灣高等法院臺中分院  案        號 109年度上更一字第291號 109年度上更一字第291號 109年度上更一字第291號  判 決  日 期 109年12月31日 109年12月31日 109年12月31日 確定判決 法        院 最高法院 最高法院 最高法院  案        號 110年度台上字第4124號 110年度台上字第4124號 110年度台上字第4124號  判        決確 定  日 期 110年9月15日 110年9月15日 110年9月15日 是否 為 得 易科罰 金 之 案  件  不得易科罰金 不得易服社會勞動 不得易科罰金 不得易服社會勞動 不得易科罰金 不得易服社會勞動 備           註    臺灣臺中地方檢察署110年度執字第11824號 臺灣臺中地方檢察署110年度執字第11824號 臺灣臺中地方檢察署110年度執字第11824號